【裁判字號】    90,易,2451
【裁判日期】    900731
【裁判案由】    毒品危害防制條例
【裁判全文】
臺灣板橋地方法院刑事判決                          九十年度易字第二四五一號
    公  訴  人  臺灣板橋地方法院檢察署檢察官
    被      告  甲○○
右列被告因違反毒品危害防制條例案件，經檢察官提起公訴（九十年度毒偵緝字第三
０八號、第三０九號），本院判決如左：
    主  文
甲○○連續施用第二級毒品，處有期徒刑捌月。扣案之安非他命壹包（淨重零點公
克）沒收銷燬之。
    事  實
一、甲○○前因施用第二級毒品安非他命案件，經臺灣臺北地方法院以八十九年度毒
    聲字第二０七四號裁定送觀察、勒戒後，無繼續施用毒品之傾向，而由臺灣臺北
    地方法院檢察署檢察官於八十九年九月十日以八十九年度毒偵字第二六六二號處
    分不起訴確定。詎甲○○於五年內，又基於概括之犯意，自八十九年十一月九日
    下午四時起至九十年四月十二日凌晨一時許止，先後在臺北縣新莊市○○○街二
    十二巷一號四樓友人陳敬傑住處、臺北縣三重市○○路○段十八號「中興旅社」
    、臺北縣新店市○○路一一０巷十七弄三號十三樓其住處內，將第二級毒品安非
    他命置於不詳姓名年籍綽號「阿志」之友人自製之玻璃球吸食器內，點火燒烤後
    ，再吸用所冒出之霧化氣體，以此方式施用安非他命多次，施用之時間間隔並不
    固定。嗣先於八十九年十一月十一日凌晨五時許，在桃園縣大溪鎮南興里西尾十
    四號友人黃詠聰住處前，與友人黃詠聰、陳敬傑、林芸如、卓錦秋一同經警查獲
    ，並在陳敬傑身上扣得新台幣（下同）三萬九千元、空分裝袋五個、梁莉婷遺失
    之駕照、李峰銘遺失之身分證、駕照各一張，經甲○○供述，而於同日上午十一
    時二十分許，經警在臺北市○○○路一五九巷五十三號二樓二０七室其原租處內
    扣得非供犯本罪所用之吸管二支、存摺二本、提款卡、電話帳單各二張；又於八
    十九年十一月二十八日凌晨零時許，在上址「中興旅社」前經警查獲，並扣得其
    所有之安非他命一包（淨重０．三公克），徫瑞錦復經本院以九十年度毒聲字第
    三三四號（起訴書誤載為第一九一九號）裁定送觀察、勒戒，惟未到案執行，經
    檢察官發布通緝後，再於九十年四月十二日中午十二時三十分許，經警在其上址
    住處內緝獲，並扣得非其所有之而係友人林福榮所有之安非他命一包（毛重一．
    一公克，淨重０．九公克）、酒精燈一個、扁鑽一支及「阿志」所有之吸食器二
    個，甲○○經執行前開觀察、勒戒後，仍有繼續施用毒品之傾向。
二、案經臺北縣警察局三重分局報請暨桃園縣警察局大溪分局報請臺灣桃園地方法院
    檢察署檢察官呈請臺灣高等法院檢察署核轉臺灣板橋地方法院檢察署檢察官偵查
    起訴。
    理  由
一、右揭事實，業據被告甲○○於本院審理中坦承不諱，並有安非他命一包（淨重０
    ．三公克）扣案可資佐證，而該包安非他命經臺北縣警察局三重分局依聯勤二０
    四廠製造之煙毒檢驗包Ａ包試劑檢驗結果，確係安非他命；再被告於八十九年十
    一月十一日、二十八日為警查獲後所採集之尿液檢體，經分別送往桃園縣衛生局
    以TOXI-LAB、EMIT法，台灣檢驗科技股份有限公司以EIA酵素免疫分析法、GC/MS
    氣相層析/質譜儀檢驗之結果，均有甲基安非他命陽性反應，有該局八十九年十
    二月六日不法藥物尿液檢定書、該公司八十九年十二月十八日濫用藥物尿液檢驗
    報告各乙紙在卷可稽；又被告前因施用第二級毒品安非他命案件，經臺灣臺北地
    方法院以八十九年度毒聲字第二０七四號裁定送觀察、勒戒後，無繼續施用毒品
    之傾向，而由臺灣臺北地方法院檢察署檢察官於八十九年九月十日以八十九年度
    毒偵字第二六六二號處分不起訴確定，其於查獲後同因施用毒品行為，經本院再
    以九十年度毒聲字第三三四號裁定送觀察、勒戒後，仍有繼續施用毒品之傾向，
    此有該檢察官不起訴處分書、本院上開裁定及台灣台北看守所附設勒戒處所有無
    繼續施用毒品傾向證明書各一件附卷可憑，足認被告於五年內再犯施用毒品罪，
    經觀察、勒戒後，仍有繼續施用毒品傾向。罪證明確，被告犯行洵堪認定。
二、按毒品危害防制條例業於八十六年十月三十日經立法院三讀通過，經總統於八十
    七年五月二十日公布施行，自同年月二十二日起生效，該條例已將安非他命列為
    第二級毒品管制，自不得非法製造、運輸、販賣、轉讓、施用或持有，被告違反
    此項規定，施用第二級毒品安非他命之行為，核係觸犯同條例第十條第二項之施
    用第二級毒品罪。又被告持有安非他命之低度行為，應為其施用之高度行為所吸
    收，均不另論罪。再被告先多次施用安非他命之犯行，時間緊接，所犯又係構成
    犯罪要件相同之罪名，顯係基於概括犯意為之，為連續犯，應依刑法第五十六條
    之規定以一罪論，並加重其刑。至公訴人雖僅起訴被告施用安非他命之時間為八
    十九年十一月十一日起至同年月二十八日止，然被告於本案所認定之其餘期間內
    ，仍有施用安非他命之犯行，已如前述，而此部分犯行與公訴人起訴部分有連續
    犯裁判上一罪之關係，應為起訴效力所及，本院自當一併加以審理。爰審酌被告
    之品行、智識程度、施用安非他命戕害身心、對社會治安可能之危害程度甚鉅、
    其吸用之期間長短，及被告前因施用安非他命經送觀察、勒戒，猶不思戒解革除
    惡習，仍一再施用安非他命，惡性非輕，惟其犯罪後坦承犯行尚有悔意等一切情
    狀，量處如主文所示之刑，以示懲儆。至扣案之安非他命一包（淨重０．三公克
    ），係被告所有經警查獲之毒品，此據其於警訊中供明在卷，爰依同條例第十八
    條第一項前段規定，不問屬於犯人與否，均沒收銷燬之，其於本院中翻稱該包安
    非他命非其所有，而係「阿志」所有，顯不可採，惟其餘扣案之三萬九千元、空
    分裝袋五個、梁莉婷遺失之駕照、李峰銘遺失之身分證、駕照各一張、吸管二支
    、存摺二本、提款卡、電話帳單各二張、另一包安非他命（毛重一．一公克，淨
    重０．九公克）、酒精燈一個、扁鑽一支及吸食器二個，或非被告所，或非供犯
    本罪所用之物，安非他命復未經檢察官聲請告沒收銷燬，自無從於本案中諭知沒
    收或沒收銷燬。
據上論斷，應依刑事訴訟法第二百九十九條第一項前段，毒品危害防制條例第十條第
二項、第十八條第一項前段，刑法第十一條前段、第五十六條，判決如主文。
本案經檢察官楊四猛到庭執行職務。
中      華      民      國       九十       年     七     月   三十一   日
                                      臺灣板橋地方法院刑事第三庭
                                          法  官  趙  義  德
右正本證明與原本無異
如不服本判決應於送達後十日內向本院提出上訴狀
                                          書記官  張  慧  玲
中      華      民      國       九十       年     八     月     七     日
附錄本案論罪科刑法條全文：
毒品危害防制條例第十條：
施用第一級毒品者，處六月以上五年以下有期徒刑。
施用第二級毒品者，處三年以下有期徒刑。


司法院資訊處製作；財團法人民間司法改革基金會備份。
